【裁判字號】    95,訴,673
【裁判日期】    950606
【裁判案由】    毒品危害防制條例
【裁判全文】
臺灣臺中地方法院刑事判決               95年度訴字第673號
公  訴  人  臺灣臺中地方法院檢察署檢察官
被      告  乙○○
上列被告因毒品危害防制條例案件，經檢察官提起公訴（九十五
年度毒偵字第三七七號）及移送併案審理（九十五年度毒偵字第
二○四一號），被告於準備程序中為有罪之陳述，經本院合議庭
裁定由受命法官獨任行簡式審判程序，判決如下：
    主    文
乙○○連續施用第一級毒品，累犯，處有期徒刑壹年貳月。扣案
摻有海洛因之香菸半支及殘渣袋壹只，沒收銷燬之。
    犯罪事實
一、乙○○曾因施用第一、二級毒品案件，經依本院九十一年度
    毒聲字第二三六一號裁定送觀察、勒戒後，認為有繼續施用
    毒品傾向，再依本院九十一年度毒聲字第二六三七號裁定令
    入戒治處所施以強制戒治，於民國九十二年九月二十五日執
    行完畢，刑事追訴部分，另經檢察官提起公訴，於九十一年
    十一月二十日經本院以九十一年度訴字第二四八九號判決分
    處有期徒刑十一月、六月，並定應執行刑一年四月確定，經
    送監執行，於九十三年十一月十九日縮短刑期假釋，甫於九
    十三年十二月二十六日假釋期滿未經撤銷視為執行完畢。詎
    乙○○猶不知悔改，於強制戒治執行完畢後五年內，復基於
    施用第一級毒品海洛因之概括犯意，自九十四年十一月上旬
    某日起至九十五年一月十四日止，平均二天一次，在臺中市
    南屯區○○里○○路七一六號住處，以將第一級毒品海洛因
    摻入香菸內吸食之方式，連續施用第一級毒品海洛因多次。
    嗣於九十五年一月十四日十三時十分許，為警在其上址住處
    查獲，並扣得其摻有第一級毒品海洛因之香菸半支及殘渣袋
    一只；又於九十五年一月十七日九時四十分許，在臺中市○
    區○○路一段一七八號臺中市警察局第一分局採尿送驗，結
    果呈可待因、嗎啡陽性反應而查獲。
二、案經臺中市警察局第一分局報告臺灣臺中地方法院檢察署檢
    察官偵查起訴及移送併案審理。
    理  由
壹、程序方面：
一、按除被告所犯為死刑、無期徒刑、最輕本刑為三年以上有期
    徒刑之罪或高等法院管轄第一審案件者外，於法院行準備程
    序進行中，被告先就被訴事實為有罪之陳述時，審判長得告
    知被告簡式審判程序之旨，並聽取當事人、代理人、辯護人
    及輔佐人之意見後，裁定進行簡式審判程序；且受命法官行
    準備程序，與法院或審判長有同一之權限；又簡式審判程序
    之證據調查，不受刑事訴訟法第一百五十九條第一項、第一
    百六十一條之二、第一百六十一條之三、第一百六十三條之
    一及第一百六十四條至第一百七十條規定之限制，刑事訴訟
    法第二百七十三條之一第一項、第二百七十九條第二項前段
    、第二百七十三條之二分別定有明文。
二、查本件被告所犯為死刑、無期徒刑、最輕本刑為三年以上有
    期徒刑以外之罪，且非高等法院管轄第一審之案件，經本院
    合議庭裁定由受命法官行準備程序時，被告就被訴事實為有
    罪之陳述後，復經本院合議庭裁定由受命法官獨任行簡式審
    判程序，是其證據之調查，自不受刑事訴訟法第一百五十九
    條第一項、第一百六十一條之二、第一百六十一條之三、第
    一百六十三條之一及第一百六十四條至第一百七十條規定之
    限制，合先敘明。
貳、實體方面：
一、上揭犯罪事實，業據被告乙○○於本院審理時坦白不諱，且
    被告先後二次於經警依法採尿送檢驗結果，均呈可待因、嗎
    啡陽性反應，此有尿液代號與真實姓名對照表二件、詮昕科
    技股份有限公司九十五年一月二十四日第00000000
    號濫用藥物尿液檢驗報告一件、中山醫學大學附設醫學院藥
    物濫用檢測中心九十五年一月十七日第00000000號
    濫用藥物尿液檢驗報告一件在卷可稽，並有扣案被告所有摻
    有第一級毒品海洛因之香菸半支及殘渣袋一只可資佐證，足
    徵被告之自白與事實相符。又被告曾因施用第一、二級毒品
    案件，經依本院九十一年度毒聲字第二三六一號裁定送觀察
    、勒戒後，認為有繼續施用毒品傾向，再依本院九十一年度
    毒聲字第二六三七號裁定令入戒治處所施以強制戒治，於九
    十二年九月二十五日執行完畢，此有臺灣臺中地方法院檢察
    署刑案資料查註紀錄表及臺灣高等法院被告前案紀錄表各一
    份附卷可考。本案事證明確，被告於強制戒治執行完畢後五
    年內，再犯施用第一級毒品之犯行洵堪認定，應依法論科。
二、按海洛因屬毒品危害防制條例第二條第二項第一款所指之第
    一級毒品，合先說明。核被告所為，係犯毒品危害防制條例
    第十條第一項之施用第一級毒品罪。其施用前後持有第一級
    毒品之低度行為，已為施用之高度行為所吸收，不另論罪。
    再被告所為多次施用第一級毒品之行為，時間緊接，所犯罪
    名相同，顯係出於概括之犯意為之，為連續犯，應依刑法第
    五十六條之規定以一罪論，並加重其刑。檢察官雖未就被告
    於九十五年一月十四日施用第一級毒品海洛因之犯行提起公
    訴，然該部分犯行，與所起訴施用第一級毒品之犯罪事實，
    具連續犯之裁判上一罪關係，基於審判不可分之原則，本院
    自得一併審究，附此敘明。又被告曾因施用第一、二級毒品
    案件，於九十一年十一月二十日經本院以九十一年度訴字第
    二四八九號判決分處有期徒刑十一月、六月，並定應執行刑
    一年四月確定，經送監執行，於九十三年十一月十九日縮短
    刑期假釋，甫於九十三年十二月二十六日假釋期滿未經撤銷
    視為執行完畢，有上開前案紀錄表存卷可參，其於刑之執行
    完畢後五年內，再犯有期徒刑以上之本罪，為累犯，應依刑
    法第四十七條之規定加重其刑，並遞予加重之。爰審酌被告
    曾因施用毒品經觀察、勒戒及強制戒治處分之紀錄（有上開
    前案紀錄表一件附卷可考），竟不知儆惕，仍故態復萌，再
    度施用毒品，無視於毒品對於自身健康之戕害及國家對於杜
    絕毒品犯罪之禁令，惟審酌施用毒品係屬自戕行為，其犯罪
    手段尚屬平和，亦無事證顯示其因此有危害他人之情況，所
    生損害尚非鉅大，且犯後坦承犯行，態度良好，暨施用毒品
    者均有相當程度之成癮性及心理依賴，其犯罪心態與一般刑
    事犯罪之本質並不相同，應側重適當之醫學治療及心理矯治
    為宜等一切情狀，量處如主文所示之刑，以資儆懲。扣案摻
    有第一級毒品海洛因之香菸半支及殘渣袋一只，因海洛因已
    摻入香菸內，而海洛因殘渣與袋子間難以析離，故一併視為
    查獲之毒品，亦應依毒品危害防制條例第十八條第一項前段
    之規定，宣告沒收銷燬之。
據上論斷，應依刑事訴訟法第二百七十三條之一第一項、第二百
九十九條第一項前段，毒品危害防制條例第十條第一項、第十八
條第一項前段，刑法第十一條、第五十六條、第四十七條，判決
如主文。
本案經檢察官甲○○到庭執行職務。
中    華    民    國   九十五   年    六   月   六    日
                       刑事第九庭  法  官  莊  秋  燕
以上正本證明與原本無異。
如不服本判決，應於判決送達後十日內向本院提出上訴狀( 應附
繕本 )。「切勿逕送上級法院」。
                                   書記官  莊  玉  惠
中    華    民    國   九十五   年    六   月   六    日
附錄本案論科法條：
毒品危害防制條例第十條
施用第一級毒品者，處六月以上五年以下有期徒刑。
施用第二級毒品者，處三年以下有期徒刑。


司法院資訊處製作；財團法人民間司法改革基金會備份。
